# 现金流量表间接法

提问人：125430194 时间：2016-12-10 00:58:11
晕死了，脑子短路了，。

回答人：chenyiwei
你的理解不恰当。经营活动现金流 175 ＝销售商品提供劳务收到现金 200 －支付的所得税 25 。间接法中的调整项目为净利润 75 、折旧100 。